臺灣高等法院臺南分院刑事判決
上　訴　人　臺灣臺南地方法院檢察署檢察官
被　　　告　甲○○
　　　　　　　　　　現另案於臺灣臺南監獄臺南分監執行中
上列上訴人因被告竊盜等案件，不服臺灣臺南地方法院95年度易
字第1456號中華民國95年12月11日第一審判決（起訴案號：臺灣
臺南地方法院檢察署95年度營偵字第1450號；併辦案號：95年度
偵緝字第1753號），提起上訴 (按本件檢察官僅就普通竊盜所處
有期徒刑三月部分上訴，其餘未上訴），本院判決如下：
    主      文
原判決關於普通竊盜（即量處有期徒刑參月部分）及定執行刑部
分均撤銷。
甲○○竊盜，累犯，處有期徒刑月，如易科罰金，以新臺幣壹
仟元折算壹日。
    事      實
一、甲○○前因施用第一、二級毒品及傷害案件，經法院分別判
　　處有期徒刑九月、七月、六月確定，定應執行刑為有期徒刑
    一年七月，於民國(下同)九十四年六月二十七日執行完畢。
二、詎甲○○猶不知悔改，於九十五年九月十三日前往台南縣下
    營鄉○○○街十七號「清心租車行」租用車牌號碼c8-4570
    號自用小客車後，即於九十五年九月十五日上午七時五十分
    許，由不知情之友人王佑民駕駛前開自用小客車載同甲○○
    前往臺南縣官田鄉○鎮村○○鄰○○街二五巷七七號乙○○
    住宅，見大門未關而有可趁之機，竟基於意圖為自己不法所
    有之犯意，無故侵入上開住宅內（侵入住宅部分經原審判處
    拘役三十日，因未上訴已確定），竊取乙○○所有之自動施
    肥機一台（即農藥噴霧器），價值新臺幣（下同）五千元，
    得手後隨即逃逸，並將竊得之自動施肥機以一千五百元之代
    價，變賣予不知情之舊貨商，所得款項則花用殆盡；嗣經目
    擊者尹財益發現記下車牌號碼而報警循線查獲。
三、案經乙○○訴由臺南縣警察局白河分局、麻豆分局報告臺灣
    臺南地方法院檢察署檢察官偵查起訴及送請併辦。
    理      由
一、本案被告甲○○所犯之無故侵入他人住宅罪，經判處拘役參
    拾日，如易科罰金，以新臺幣壹仟元折算壹日及另犯共同毀
    越安全設備竊盜未遂罪，經判處有期徒刑陸月部分，因未上
    訴已確定，不在本院審理範圍，先予敘明。
二、本件係經被告於本院當庭表示認罪，而以簡式審判程序加以
    審理，有本院九十六年三月七日審判筆錄附卷足憑，則依據
    刑事訴訟法第二百七十三條之二、同法第一百五十九條第二
    項之規定，不適用傳聞法則有關限制證據能力之相關規定，
    合先敘明。
三、上開犯罪事實，業據被告甲○○於警詢、偵查中、原審及本
    院審理時坦白不諱，核與告訴人乙○○在警詢時及本院審理
  　之指訴情節相符，則被告自白與事實相符，自得採為證據，
    其罪證明確，犯行堪以認定。
四、查被告甲○○於九十五年九月十五日上午七時五十分許，在
    臺南縣官田鄉○鎮村○○鄰○○街二五巷七七號乙○○住宅
    ，竊取乙○○所有之自動施肥機一台（即農藥噴霧器），核
　　被告甲○○此部分所為，係犯刑法第三百二十條第一項之竊
  　盜罪。被告有如事實欄一之科刑執行紀錄，於九十四年六月
    二十七日執行完畢，此有臺灣高等法院被告前案紀錄表一份
    可參，其於前受有期徒刑之執行完畢後，五年內故意再犯有
    期徒刑以上之本罪，就其所犯上開罪，應依刑法第四十七條
    第一項規定論以累犯，並加重其刑。又本件係經目擊者尹財
    益發現記下車牌號碼而報警循線查獲，並非被告甲○○自首
    。又臺南地方法院檢察署95年度偵緝字第1753號併案部分，
　　經核與檢察官所起訴之事實為同一事實，本院自得併予審理
  　，亦此明。
五、原審予以論罪科刑，並就竊取乙○○所有之自動施肥機一台
    （即農藥噴霧器）之竊盜犯行，量處有期徒刑三月，固非無
    見。惟查：（一）本件被告甲○○竊取乙○○上開動施肥機
    一台，係經尹財益發現記下車牌號碼而報警循線查獲，被告
    甲○○並非自首，惟原審卻認被告係自首云云，即有未洽。
    （二）又本件犯罪時間係九十五年九月十五日上午七時五十
    分許，原審卻載九十五年十月五日上午七時許，亦有未洽。
  　檢察官上訴意旨，指摘原判決就併案部分未及審理不當云云
    ，惟查併案部分之事實與原審判決之認定事實為同一事實，
    而乙○○僅被偷一次，自動施肥機與動力農藥噴霧器是同一
    樣東西等情，已據證人乙○○於本院審理中證述在卷，雖檢
    察官之上訴無理由，惟原判決既有可議，自應由本院將原判
    決關於普通竊盜（即量處有期徒刑參月部分）及定執行刑部
　　分撤銷改判。爰審酌被告犯罪之動機、目的、手段，被害人
  　所受之損失，及被告犯罪後坦承犯行，態度良好等一切情狀
　　，量處如主文第二項所示之刑，如易科罰金，以新臺幣壹仟
  　元折算壹日。
據上論結，應依刑事訴訟法第369條第一項前段、第364條、第29
9條第一項前段、刑法第320條第1項、第47條第1項、第41條第1
項，刑法施行法第1-1條，判決如主文。
本案經檢察官李傳來到庭執行職務。
中　　華　　民　　國　　96　　年　  3　   月　  14　  日
                  刑事第五庭　審判長法　官  楊明章
                                    法　官  戴勝利
                                    法　官  顏基典
以上正本證明與原本無異。
不得上訴。
　　　　　　　　　　　　　　　　　　書記官  呂嘉文
中　　華　　民　　國　　96　　年　　3 　　月　　14　　日
【附錄】本判決論罪科刑法條：
中華民國刑法第320條
意圖為自己或第三人不法之所有，而竊取他人之動產者，為竊盜
罪，處 5 年以下有期徒刑、拘役或 5 百元以下罰金。
意圖為自己或第三人不法之利益，而竊佔他人之不動產者，依前
項之規定處斷。
前二項之未遂犯罰之。
